---
title: "Time Series"
author: "Rob Wiederstein"
format:
  html: 
    toc: true
    toc-title: Contents
    toc-depth: 2
    toc-location: left
    number-sections: true
    code-line-numbers: true
    code-fold: true
highlight-style: github
bibliography: references.bib
csl: ieee-access.csl
---

```{r}
#| label: declare-directory
#| include: false
library(helloQuarto)
```

# Lorem

## Lorem 

ipsum dolor sit amet, consectetur adipiscing elit, sed do eiusmod tempor incididunt ut labore et dolore magna aliqua. Ut enim ad minim veniam, quis nostrud exercitation ullamco laboris nisi ut aliquip ex ea commodo consequat.[@bengtssonPerspectivesMortalityForecasting2003]

```{r}
#| label: decadata
helloQuarto::decadata
```

```{r}
#| label: paste-rob
helloQuarto::print_rob(a = "Send", b = "home!")
```


# Duis 

## aute 

irure dolor in reprehenderit in voluptate velit esse cillum dolore eu fugiat nulla pariatur. Excepteur sint occaecat cupidatat non proident, sunt in culpa qui officia deserunt mollit anim id est laborum.[@rob2018forecasting]

# Plot

```{r}
#| label: mtcars
library(ggplot2)
mtcars |>
ggplot() +
aes(mpg, hp, color = factor(cyl)) + 
geom_point()

```
